【裁判字號】    97,易,635
【裁判日期】    970331
【裁判案由】    毀棄損壞
【裁判全文】
臺灣臺北地方法院刑事判決               97年度易字第635號
公  訴  人  臺灣臺北地方法院檢察署檢察官
被      告  乙○○
            甲○○
                      3樓
上列被告因毀棄損壞案件，經檢察官提起公訴（97年度偵字第
1108號），本院判決如下：
    主  文
乙○○損壞他人汽車保險桿、車門之鈑金，足以生損害於他人，
處拘役貳拾日，如易科罰金以新臺幣壹仟元折算壹日。
甲○○無罪。
    事  實
一、乙○○於96年11月11日20時30分許，騎乘其車號9HT-900號
    重型機車，與其朋友甲○○所騎乘車號702-BBK號重型機車
    併行行駛，行經臺北市○○區○○路2段213號前，因丙○○
    駕駛車號2866-GX自用小客車隨行在前開2機車後方，按鳴喇
    叭，乙○○心生不滿，下車以腳踢丙○○所有前開自用小客
    車保險桿、車門，以致保險桿、車門油漆脫落、鈑金損壞。
二、案經丙○○訴由臺北市政府警察局中正分局移送臺灣臺北地
    方法院檢察署檢察官偵查起訴。
    理  由
壹、程序方面：
    按被告以外之人於審判外之言詞或書面陳述，除法律有規定
    者外，不得作為證據。又被告以外之人於審判外之陳述，經
    當事人於審判程序同意作為證據，法院審酌該言詞陳述或書
    面陳述作成時之情況，認為適當者，亦得為證據。當事人、
    代理人或辯護人於法院調查證據時，知有第159條第1項不得
    為證據之情形，而未於言詞辯論終結前聲明異議者，視為有
    前項之同意，刑事訴訟法第159條第1項及第159條之5分別定
    有明文。查被告乙○○、甲○○對於告訴人即證人丙○○於
    警詢、偵查中之陳述，就證據能力一節均未表示否認其證據
    能力，有本院審判筆錄可憑，本院審酌告訴人於警訊、偵查
    中陳述係其親身經歷之事實所為者，依其等陳述作成時之情
    況，並不無適當之情形，且在製作筆錄之際神智清楚，製作
    過程亦無強暴、脅迫等不法情事，筆錄製作完成後，尚提示
    筆錄供證人閱覽後始予簽名等情，已足徵證人陳述係出於自
    由意識下之陳述，自均得為證據，先予敘明。
貳、實體方面：
（一）被告乙○○部分
一、前揭犯罪事實：除據被告乙○○於警訊、偵查中自白不諱（
    分見偵查卷宗第10頁至第12頁警訊筆錄，及同卷宗第30頁偵
    查筆錄），復有車號2866-GX號自用小客車，證號查詢機車
    駕駛人、車號查詢重型機車車籍、採證照片各1份，及告訴
    人所提出之估價單可佐。本案事證明確，被告乙○○之犯行
    洵堪認定，應予依法論科。
二、核被告乙○○所為，均係犯刑法第354條之毀損罪。爰審酌
    被告乙○○僅因細故糾紛，即毀損他人之物，造成社會不安
    及他人心靈恐懼非輕，但事後自白犯罪，已如前述，復表示
    願意賠償告訴人損失，非無悔意，乃未從重量刑等一切情狀
    ，量處如主文所示之刑，並諭知易科罰金之折算標準，以示
    懲儆。
（二）被告甲○○部分
一、公訴意旨略以：被告甲○○於前開相同時、地，與乙○○，
    基於毀損之犯意聯絡，共同實施前開如事實欄所載毀損行為
    ，因認被告甲○○與被告乙○○共同涉犯刑法第三百五十四
    條之毀損器物罪嫌等語。
二、按犯罪事實應依證據認定之，無證據不得認定其犯罪事實。
    又不能證明被告犯罪者，應諭知無罪之判決，刑事訴訟法第
    154條第2項、第301條第1項分別定有明文。再按，事實之認
    定，應憑證據，如未能發現相當證據，或證據不足以證明，
    自不能以推測或擬制之方法，為裁判基礎；且認定不利於被
    告之事實須依積極證據，苟積極證據不足為不利於被告事實
    之認定時，即應為有利於被告之認定；另認定犯罪事實所憑
    之證據，雖不以直接證據為限，間接證據亦包括在內，然無
    論直接證據或間接證據，其為訴訟上之證明，須於通常一般
    人均不致有所懷疑，而得確信其為真實之程度者，始得據為
    有罪認定，倘其證明尚未達到此一程度，而有合理懷疑存在
    ，無從使事實審法院得有罪之確信時，即應由法院為諭知被
    告無罪之判決（最高法院40年臺上字第86號、30年上字第
    816號、76年臺上字第4986號判例參照）。
三、本件公訴人認被告甲○○共同涉犯刑法第354條之毀損器物
    罪嫌，無非以告訴人之指訴，及前開書證，資為論據。被告
    甲○○於本院審理時固自承有於上開時間，與被告乙○○同
    在案發現場等事實，惟否認有何毀損之犯行，辯稱：我沒有
    踢，都是乙○○踢的，告訴人按喇叭太久，我們跟他理論等
    語。經查：被告甲○○並未踢告訴人之車門、保險桿等事實
    ，除據被告堅詞否認，復經同案被告乙○○迭於警、偵訊中
    ，及本院審判期日，均自白明確，已如前述，且被告甲○○
    以前雖有刑案紀錄，惟目前並無其他案件在任何法院、檢察
    署追訴中，亦非在緩刑或假釋中，實無諉由以前未有刑紀錄
    之被告乙○○頂罪之理，亦有被告2人之臺灣高等法院被前
    案紀錄各1份，附在本院刑事卷宗可佐，被告2人對於前開案
    情之陳述，不僅互核相符，且並無矛盾或其他不合理、不可
    信之處。綜上所述，被告甲○○被訴毀損部分，並無積極證
    據可以證明，不能僅憑告訴人之指訴，即認被告甲○○亦有
    共同犯罪之事實。此外，復查無其他積極證據足證被告甲○○有何公訴意旨所指之毀損犯行，亦不能排除被告甲○○並
    未犯罪之合理懷疑，揆諸前開說明，既不能證明被告甲○○
    犯罪，即應為被告甲○○無罪之諭知，以免冤抑。
據上論斷，應依刑事訴訟法第284條之1、第299條第1項前段、第
301條第1項，刑法第354條、第41條第1項前段，刑法施行法第1
條之1，判決如主文。
本案經檢察官郭麗娟到庭執行職務
中    華    民    國    97    年    3     月    31    日
                  刑事第五庭    法  官  黃程暉
以上正本證明與原本無異。
如不服本判決，應於判決送達後10日內，向本院提出上訴狀。
                                書記官  彭雅慧
中    華    民    國    97    年    3     月    31    日
附錄本案論罪科刑法條全文
中華民國刑法第354條
毀棄、損壞前二條以外之他人之物或致令不堪用，足以生損害於
公眾或他人者，處2年以下有期徒刑、拘役或5百元以下罰金。


司法院資訊處製作；財團法人民間司法改革基金會備份。
